臺灣臺南地方法院交通事件裁定　　　　100年度交聲字第662號
移送機關　交通部公路總局嘉義區監理所麻豆監理站
異議人即
受處分人　鍾育霖
上列異議人即受處分人因違反道路交通管理處罰條例案件，對於
交通部公路總局嘉義區監理所麻豆監理站民國100年7月21日麻監
裁罰字第裁00-000000000號違反道路交通管理事件裁決書所為之
處分，聲明異議，本院裁定如下：
    主    文
異議駁回。
    理    由
一、原處分意旨略以：異議人即受處分人鍾育霖（下稱異議人）
    為汽車駕駛人，其駕駛車牌號碼3HG-789號重型機車（按：
    原裁決書誤載車牌號碼為3HC-789號，嗣於民國100年8月11
    日以嘉監麻字第1001002093號函更正為3HG-789號，下稱系
    爭機車），在6個月內經違規記點共達6點以上，經交通部公
    路總局嘉義區監理所麻豆監理站（下稱移送機關）依道路交
    通管理處罰條例第63條第3項、第24條第1項第5款（原處分
    漏載第5款）之規定，裁處吊扣駕駛執照1個月，並應參加道
    路交通安全講習等語。
二、聲明異議意旨略以：
  (一)異議人確有於100年6月22日下午騎乘系爭機車闖紅燈的違規
    行為，但原處分機關之上開裁決書上所載之車號有誤。伊所
    騎乘之機車車號為3HG-789號，並非上開裁決書上所載之車
    號3HC-789號。是本件裁決書顯有重大明顯瑕疵，依行政程
    序法之規定應為無效之行政處分。
  (二)異議人主張罰單誤寫其可以認同，但監理站擁有全國的車籍
    資料，監理站裁決書誤寫部分，異議人不能接受。
  (三)為此聲明異議，請求撤銷原處分等語。
三、按汽車駕駛人，有依同法第63條第3項前段規定受吊扣駕駛
    執照處分情形之一者，應接受道路交通安全講習；汽車駕駛
    人，行經有燈光號誌管制之交岔路口闖紅燈者，處1,800元
    以上5,400元以下罰鍰；汽車駕駛人有第53條情形者，除依
    原條款處罰鍰外，並予記違規點數3點；汽車駕駛人在六個
    月內，違規記點共達六點以上者，吊扣駕駛執照一個月；道
    路交通管理處罰條例第24條第1項第5款、第53條第1項、第6
    3條第1項第3款，第3項前段定有明文。經查：
  (一)異議人曾於100年5月12日7時15分許，騎乘系爭機車行經臺
    南市台南科學園區○○○路與南科七路交岔路口時，因闖紅
    燈由南向北直行之違規行為，經內政部警政署保二總隊第四
    大隊第二中隊南科分隊警員當場開單舉發，嗣依道路交通管
    理處罰條例第53條第1項、第63條第1項第3款及道路交通管
    理事件統一裁罰基準表之規定，裁處罰鍰新臺幣（下同）1,
    800元，並記違規點數3點，異議人已於100年5月19日繳納上
    開罰鍰；嗣於100年6月22日18時4分許，異議人復騎乘系爭
    機車行經台南市永康區○○○路、忠孝路路口時，再因闖紅
    燈東向西直行之違規行為，經台南市政府警察局永康分局永
    信派出所警員當場開單舉發，嗣依道路交通管理處罰條例第
    53條第1項、第63條第1項第3款及道路交通管理事件統一裁
    罰基準表之規定，裁處罰鍰2,700元，並記違規點數3點等情
    ，有內政部警政署保安警察第二總隊100年5月12日保二警交
    字第U00000000號舉發通知單、臺南市警察局100年6月22日
    南市警交字第S00000000號舉發通知單、違規查詢報表各1
    份附卷可稽（見本院卷第11、12、16頁）。
  (二)異議人於本院調查時表示其對於其有先後於100年5月12日7
    時15分許及於100年6月22日18時4分許，騎乘系爭機車因闖
    紅燈之違規行為，並經警舉發，且記違規點數6點之事實，
    並未為爭執（見本院100年度交聲字第636號卷第33頁背面）
    ，僅主張其於100年6月22日下午所騎乘機車車號為3HG-789
    號，並非本件裁決書上所載之車號3HC-789號，本件裁決書
    上記載之車號是錯誤的，該裁決書之行政處分顯有重大明顯
    瑕疵，應為無效等語，惟查：
    1.按行政處分如有誤寫、誤算或其他類此之顯然錯誤者，處
      分機關得隨時或依申請更正之；前項更正，附記於原處分
      書及其正本，如不能附記者，應製作更正書，以書面通知
      相對人及已知之利害關係人；行政處分有下列各款情形之
      一者，無效︰一、不能由書面處分中得知處分機關者。二
      、應以證書方式作成而未給予證書者。三、內容對任何人
      均屬不能實現者。四、所要求或許可之行為構成犯罪者。
      五、內容違背公共秩序、善良風俗者。六、未經授權而違
      背法規有關專屬管轄之規定或缺乏事務權限者。七、其他
      具有重大明顯之瑕疵者。行政程序法第101條、第111條分
      別定有明文。
    2.異議人於100年6月22日18時4分許所騎乘之機車車牌號碼
      為3HG-789號，而臺南市警察局100年6月22日南市警交字
      第S00000000號舉發違反道路交通管理事件通知單及原處
      分機關之裁決書固均誤載為「3HC-789號」，然本院審酌
      上開舉發違反道路交通管理事件通知單就駕駛人、駕駛執
      照或身分證統一編號、車輛種類、車主姓名、地址、違規
      時間、地點及事實均為正確之記載，該行政處分之內容並
      無不明確或無法特定行政處分之情形，至於違規機車之車
      牌號碼經核對車籍資料即可確認係舉發警員誤寫之錯誤，
      核與行政程序法第101條「顯然錯誤得以更正書更正」之
      情形相符，而本件裁決書所據以為行政處分之臺南市警察
      局100年6月22日南市警交字第S00000000號舉發違反道路
      交通管理事件通知單業經臺南市政府警察局永康分局以
      100年8月2日南市警永交字第1000016779號函通知原處分
      機關更正上開錯誤，並附知異議人知悉，又原處分機關亦
      以100年8月11日嘉監麻字第1001002093號函通知異議人更
      正本件裁定書上開錯誤，分別有上開函文及送達證明在卷
      可稽（見本院卷第25-27頁、第28頁），而異議人亦於本
      院調查時陳稱有收到上開函文，是臺南市警察局100年6月
      22日南市警交字第S00000000號舉發違反道路交通管理事
      件通知單及原處分機關之裁決書已完成更正行政處分法定
      程序，堪可認定。
    3.至異議人主張本件裁決書上記載之車號是錯誤的，該裁決
      書之行政處分顯有重大明顯瑕疵，應為無效等語，然本院
      審酌原裁決書上開誤載異議人車牌號碼之顯然錯誤，既已
      依行政程序法第101條更正，且上開誤載車牌號碼之情形
      經核亦非行政程序法第111條各款所列致原處分有無效事
      由之瑕疵，是異議人此部分之主張，要無可採。
  (三)綜上所述，異議人在6個月內經違規記點共達6點之事實明確
    ，原處分機關依道路交通管理處罰條例第63條第3項、第24
    條第1項第5款（原處分漏載第5款）之規定，裁處異議人吊
    扣駕駛執照1個月，並應接受道路交通安全講習等語，核無
    不當，本件異議為無理由，應予駁回。
四、據上論結，依道路交通管理處罰條例第87條第2項，道路交
    通事件處理辦法第18條，裁定如主文。
中    華    民    國   100    年    10    月    28    日
                    交通法庭  法  官  林福來
以上正本證明與原本無異。
如不服本裁定，應於收受送達後5日內向本院提出抗告狀。（應
附繕本）
                              書記官  李淑惠
中    華    民    國   100    年    10    月    31    日